Inventaris van het archief van het Directoraat-Generaal Volksgezondheid van het ministerie van Welzijn, Volksgezondheid en Cultuur en haar taakvoorgangers, (1913) 1946-1982 (1989)
Nationaal Archief, Den Haag
- Directie Voedingsaangelegenheden en productveiligheid, 10.
  - Notulen van de periodieke besprekingen van de Hoofdinspecteur Gezondheidsbescherming met de Veterinaire Hoofdinspectie, 1976; 2514; 1 pak
  - Ingekomen en minuten van uitgaande stukken inzake de mogelijkheid tot financiering van de Keuringsdiensten van Waren middels een Algemene Heffingswet, 1976-1981; 2515; 1 omslag
  - Nota's inzake het verbieden van gezondheidsclaims in de etherreclame voor voedingsmiddelen, naar aanleiding van een advies van de Voedingsraad, met als bijlage dit advies, 1977-1979; 2516; 1 omslag
  - Het overleggen met het ministerie van Landbouw en Visserij over de wederzijdse taakafbakening en toekomstige coördinatie van het beleid ten aanzien van het levensmiddelentoezicht, 1978-1979; 2517; 1 omslag
  - "Interne reorganisatie levensmiddelensector", nota opgesteld door de Werkgroep Interne Reorganisatie Levensmiddelensector, met als bijlagen stukken betreffende de instelling en taak van deze werkgroep, 1979-1980; 2518; 1 omslag
  - Het evalueren van de discussiepunten uit het discussiestuk "Concept-Rapport betreffende de drie noordelijke districten van de Veterinaire Dienst Veterinaire Inspectie van de Volksgezondheid", met bijlagen, 1979; 2519; 1 omslag
  - "Het bestralen in de handel brengen van onbeperkte hoeveelheden diepgevroren kikkerdelen (-"billen") (categorie IIb)", adviesrapport opgesteld door de Commissie Voedselbestraling, 1980; 2520; 1 stuk
  - Besluitenlijsten van de stafvergaderingen VVP, 1981-1982; 2521; 1 pak
  - Agenda's en notulen van de vergaderingen van de Werkgroep Onderzoekbeleid Volksgezondheid (WOB-VGZ), met bijlagen, 1981-1982; 2522; 1 omslag
    5.143-0001-01 Minister-president / minister van Algemene Zaken
  - Bestrijdingsmiddelenwet, 10.1.
    - Het instellen en opheffen, alsmede het samenstellen van de Bestrijdingsmiddelencommissie, in samenwerking met de Minister voor Landbouw, Visserij en Voedselvoorziening, 1952-1962; 2523; 1 omslag
    - Het instellen van de Commissie voor Fytofarmacie, in samenwerking met de minister van Landbouw, Visserij en Voedselvoorziening, 1954; 2524; 1 omslag
    - Agenda's en notulen van de vergaderingen van de Bestrijdingsmiddelencommissie, met bijlagen, 1954-1958; 2525; 1 omslag
    - Het mede-opstellen van het Bestrijdingsmiddelenbesluit van 25 juli 1964 (Stb. 328), houdende regelen ter uitvoering van de artikelen 13, 14 en 15 van de Bestrijdingsmiddelenwet 1962, alsmede het besluit van 22 december 1969 (Stb. 615) tot wijziging van dit besluit inzake het aanpassen van enkele voorschriften, 1962-1969; 2526; 1 omslag
    - Het adviseren door de Bestrijdingsmiddelencommissie over een ontwerpbesluit tot wijziging van het Bestrijdingsmiddelenbesluit, 1963-1968; 2527; 1 omslag
    - Het mede-opstellen van het Residubesluit van 25 juli 1964 (Stb. 319) tot uitvoering van artikel 16 van de Bestrijdingsmiddelenwet 1962, 2528; 1 omslag
    - Het mede-opstellen van de Residubeschikking van 15 maart 1965 (Stcrt. 66), alsmede het MB van 7 maart 1967 (Stcrt. 82) en 9 januari 1969 (Stcrt. 48) tot wijziging van deze beschikking, 1964-1969; 2529; 1 omslag
    - Kamervragen inzake het gebruik van bestrijdingsmiddelen, 1964-1979; 2530-2531; 2 omslagen
      - 1964-1969, 2530
      - 1970-1979, 2531
    - Het mede-opstellen van de KB's van 20 maart 1973 (Stb. 133) en 13 juni 1975 (Stb. 1964, 328) tot wijziging van het Bestrijdingsmiddelenbesluit 1962 inzake de kennisgevingplicht en voorschriften omtrent het verwijderen en vernietigen van ledige verpakkingen en resten van bestrijdingsmiddelen, 1970-1975; 2532; 1 omslag
    - Het mede-opstellen van het KB van 5 juni 1975 (Stb. 381) tot wijziging van de Bestrijdingsmiddelenwet 1962 inzake het beperken of weren van persistente, in organismen cumulerende bestrijdingsmiddelen, 1970-1978; 2533; 1 pak
    - Het mede-opstellen van dertien MB's tot wijziging van de Residubeschikking (Stcrt. 1965,66), 1972-1979; 2534; 1 pak
    - Het mede-opstellen van het Besluit van 23 april 1975 (Stb. 250) tot wijziging van artikel 1van het Residubesluit (Stb. 1964, 319) inzake het tot uitdrukking brengen dat de minister van Sociale Zaken niet betrokken is bij de regeling van de residutoleranties, alsmede het aanpassen van de redactie van dit artikel, 1974-1975; 2535; 1 omslag
    - Het opstellen van het MB van 11 juni 1974 tot opheffing van de Commissie Residuen in Voedingsmiddelen van dierlijke oorsprong en tot instelling van de Commissie Residuen in Voedingsmiddelen, 1974-1975; 2536; 1 omslag
    - Nota's inzake wettelijke regeling van een meldingsplicht aan de Keuringsdiensten van Waren van voorgenomen bestrijdingen van knaagdieren, insecten en mijten met bestrijdingsmiddelen in ruimten, waarin voedingsmiddelen bewaard, verwerkt of bereid worden, 1977-1979; 2537; 1 omslag
  - Destructiewet, 10.2.
    - Agenda's en notulen van de vergaderingen van de Commissie van Advies inzake Destructieaangelegenheden, 1949-1950; 2538; 1 omslag
      5.117 -0023-01 De Destructieraad (1957-1996)
    - Het tot stand komen van een voorontwerp van de Destructiewet, 1950-1955; 2539-2540; 1 pak en 1 omslag
      5.117 -0071-01 De minister onder wie Volksgezondheid ressorteert (1945- )
      - Deel I 1950-1953, 2539; 1 pak
      - Deel II 1953-1955, 2540
    - Het tot stand komen van het Destructiebesluit van 11 februari 1958 (Stb. 71), 1956-1964; 2541; 1 omslag
      5.117 -0069-01 De minister onder wie Volksgezondheid ressorteert (1945- )
    - Kamervragen inzake het ophalen van kadavers door een destructiebedrijf en de verwerking van pluimvee slachtafval en veren tot voor dierlijke consumptie bestemde producten, 1966-1969; 2542; 1 omslag
    - Het tot stand komen de MB's van 23 december 1969, 16 december 1970, 9 december 1971, 8 december 1972 (Stcrt. 247), 20 december 1973 (Stcrt. 1974, 4), 10 december 1974 (Stcrt. 244), 17 december 1975, 10 december 1976, 16 december 1977 en 21 december 1978 (Stcrt. 1979, 3) tot vaststelling van de vergoeding voor destructiemateriaal, 1969-1979; 2543; 1 omslag
      5.117 -0073-01 De minister onder wie Volksgezondheid ressorteert (1945- )
    - Kamervragen inzake de destructie van onder andere visafval, 1970-1973; 2544; 1 omslag
    - Het tot stand komen en wijzigen van de Destructiebeschikking (Stcrt. 1958, 36), 1970-1982; 2545-2547; 3 omslagen
      - Destructiebeschikking van 20 februari 1958 (Stcrt. 36), alsmede elf MB's tot wijziging van deze beschikking 1958-1968, 2545
      - MB's van 12 februari 1970 (Stcrt. 38) tot wijziging van artikel 7, 15 maart 1971 (Stcrt. 56) tot wijziging van artikel 8, 5 mei 1976 (Stcrt. 95) tot wijziging van artikel 7 en 28 augustus 1978 (Stcrt. 175) tot wijziging van artikel 17 1970-1975, 2546
      - MB van 22 september 1982 tot wijziging van de Destructiebeschikking van 13 februari 1958, betreffende het laten vervallen van het eerste en derde lid van artikel 7 en het wijzigen van het zesde lid 1982, 2547
    - Het tot stand komen van de model-Destructieverordening voor gemeenten, 1979; 2548; 1 omslag
    - Destructieraad, 10.2.1.
      - Het tot stand komen en wijzigen van het Besluit op de Destructieraad, 1956-1977; 2549-2550; 2 omslagen
        - Besluit op de Destructieraad (Stb. 1957, 197), houdende de uitvoering van artikel 23 van de Destructiewet, alsmede het KB van 10 juni 1957 (Stb. 260) tot uitvoering van artikel 31 op de Destructiewet en artikel 14 van het Besluit op de Destructieraad 1956-1957, 2549
        - KB van 26 augustus 1977 (Stb. 562), houdende de wijziging van artikel 12 van het Besluit op de Destructieraad (Stb. 1957,197) 1977, 2550
      - Ingekomen en minuten van uitgaande stukken van de Destructieraad inzake een ontwerp-Destructiebesluit, een ontwerp-Destructiebeschikking, een ontwerpbeschikking toelating destructoren, het jaarverslag over 1957 en diverse vergunningen, 1957-1964; 2551; 1 omslag
      - Agenda's en notulen van de vergaderingen van de Destructieraad, met bijlagen, 1957-1971; 2552-2559; 5 pakken en 3 omslagen
        - Vergaderingen 1 tot en met 7 1957-1958, 2552
        - Vergaderingen 8 tot en met 21 1958-1960, 2553
        - Vergaderingen 22 tot en met 28 1961-1962, 2554
        - Vergaderingen 29 tot en met 39 1962-1964, 2555
        - Vergadering van 29 januari 1963 1963, 2556; 1 omslag
        - Vergaderingen 40 tot en met 41 1964-1965, 2557; 1 omslag
        - Vergaderingen 42 tot en met 45 1964-1970, 2558
        - Vergadering 46 tot en met 53 1966-1971, 2559; 1 omslag
  - Drinkwateraangelegenheden, 10.3.
    - Correspondentie met het Rijksbureau voor Drinkwatervoorziening inzake de drinkwatervoorziening op Texel, 1913-1951; 2560; 1 omslag
      5.094-0008-01 Minister van Volksgezondheid, Welzijn en Sport/ Rijksbureau voor Drinkwatervoorziening/Rijksinstituut voor Drinkwatervoorziening
    - Het tot stand komen van het KB van 30 december 1949 (Stb. 26) tot verklaring van het algemeen nut van de onteigening van percelen, erfbaarheidsdiensten en andere zakelijke rechten, nodig voor de uitbreiding van waterwinplaats in de gemeente Vollenhove van de Waterleiding Maatschappij "Overijssel" NV, gevestigd te Zwolle, 1943-1955; 2561; 1 omslag
    - Stukken betreffende de uitbreiding van een laboratorium ten behoeve van de Rijksverdedigingsorganisatie TNO en de bouw van een kruitbewaarplaats op de Vlakte van Waalsdorp, 1949-1956; 2562; 1 omslag
    - Correspondentie met het Rijksinstituut voor Drinkwatervoorziening inzake de hygiënische bescherming van de waterwinplaats Biggekerke-Koudekerke, 1950-1955; 2563; 1 omslag
    - Het tot stand komen van het KB van 21 januari 1954 (Stb. 56) tot verklaring van het algemeen nut van de onteigening van percelen, erfdienstbaarheden en andere zakelijke rechten ten behoeve van de drinkwatervoorziening in de gemeenten Tienhoven, Breukelen, Loenen, Loosdrecht en Bloemendaal, 1951-1955; 2564; 1 omslag
    - Het tot stand komen van het KB van 21 januari 1954 (Stb. 40) tot verklaring van algemeen nut van de onteigening, nodig voor de uitbreiding van de waterwinplaats in de gemeente Veghel, 1951-1955; 2565; 1 omslag
    - Notulen van de vergadering van 4 maart 1954 inzake waterwinning en recreatie in het duingebied, met voorstukken, 1953-1954; 2566; 1 omslag
    - Het evalueren van de organisatie van het Rijksinstituut voor Drinkwatervoorziening, 1954-1957; 2567; 1 omslag
    - Stukken betreffende het streekplan bescherming waterwinplaatsen Utrecht, 1955-1964; 2568; 1 pak
    - Het tot stand komen van het KB van 13 juli 1960 (Stb. 11) tot aanwijzing van percelen en zakelijke rechten, welke krachtens de Wet van 9 december 1959 (Stb. 506) kunnen worden onteigend ten behoeve van de drinkwatervoorziening in het zuidelijke gedeelte van de provincie Limburg, 1959-1960; 2569; 1 omslag
    - Het tot stand komen van het KB van 6 juli 1961 tot verklaring van het algemeen nut van de onteigening van percelen ten behoeve van de uitbreiding van de waterwinplaats Emmen van de NV Waterleidingsmaatschappij "'Drenthe", 1960-1961; 2570; 1 omslag
    - Stukken betreffende de onteigeningen ten behoeve van de Watertransportmaatschappij Rijn-Kennemerland, 1962; 2571; 1 pak
    - Het tot stand komen van het KB van 30 november 1962 tot verklaring van het algemeen nut van de onteigening van percelen en de daarop rustende zakelijke rechten ten behoeve van NV Waterleidingsmaatschappij "Overijssel", 2572; 1 omslag
    - Het tot stand komen van het KB van 12 juli 1963 tot verklaring van het algemene nut van de onteigening van een perceel te Rozendaal ten behoeve van de openbare drinkwatervoorziening ten name van de gemeente Rheden, 2573; 1 omslag
    - Het tot stand komen van het KB van 29 januari 1965 houdende de aanwijzing ter onteigening van percelen in de gemeente Bergambacht ten behoeve van het algemeen nut en de openbare drinkwatervoorziening, 1964-1966; 2574; 1 omslag
    - Kamervragen inzake de gevolgen van de looduitworp van het bedrijf Billiton in Arnhem, met bijlagen, 1977-1978; 2575; 1 pak
    - Ontwerpregeling algemene adviesvoorwaarden Rijksinstituut voor Drinkwatervoorziening, met bijlage, 1979; 2576; 1 omslag
  - Kernenergiewet, 10.4.
    - Kamervragen inzake het bij herhaling blootstaan aan radioactieve straling bij het periodiek doorlichten van personen tijdens het onderzoek op tuberculose, 1958; 2577; 1 omslag
    - Het instellen van het Bureau Kernenergie en Stralenbescherming, 1959-1960; 2578; 1 omslag
    - Het opzetten van de cursus kernenergie voor journalisten en het geven van voorlichting aan het publiek inzake het gevaar van radioactiviteit, 1960-1963; 2579-2580; 2 omslagen
      5.121-0014-01 De minister onder wie volksgezondheid ressorteert
      - Journalisten 1960-1961, 2579
      - Publiek 1962-1963, 2580
    - Notulen van de vergaderingen van het Directorium, voorheen het Driemanschap, Kernenergie, alsmede het voorlopig verslag over het ontwerp Kernenergiewet van de Vaste Commissie voor de Kernenergie van de Tweede Kamer der Staten-Generaal en het verslag van de afdeling Kernenergie en Stralenbescherming, met bijlagen, 1960-1964; 2581-2582; 2 omslagen
      - Voorlopig Verslag van het ontwerp Kernenergiewet 1960-1962, januari 31, 2581
      - Verslag van de afdeling Kernenergie en Stralenbescherming 1962, maart 14-1964, april 16, 2582
    - Bijlagen bij de vergaderingen van het Directorium Kernenergie, 1963-1964; 2583-2585; 3 omslagen
      - 1963, maart 1-maart 21, 2583
      - 1963, juli 25-november 19, 2584
      - 1963, november 11-1964, april 16, 2585
    - Kamervragen inzake een gefingeerde brief namens de minister met als onderwerp de consequenties van kernenergie, 1981; 2586
  - Vleeskeuringswet, 10.5.
    - Beleid, 10.5.1.
      - Rapport inzake het vraagstuk der keurlonen van ingevoerde vlees en vleeswaren van de Commissie Rijksinvoerkeurlonen, alsmede correspondentie naar aanleiding hiervan, 1956; 2587; 1 omslag
      - "Rapport inzake eventuele wijziging van artikel 8 van de Vleeskeuringswet", opgesteld door Commissie tot Advies inzake een eventuele Wijziging van Artikel 8 van de Vleeskeuringswet (Commissie van Gils), 1965, met als bijlagen stukken betreffende de instelling van deze commissie en voorstukken, 1962-1968; 2588; 1 pak
      - Verslagen van de vergaderingen van de Commissie Programmering Slachthuizen, met bijlagen, waaronder stukken betreffende de instelling en opheffing van deze commissie, 1965-1969; 2589; 1 pak
      - "Advies van de Commissie Organisatie Slachthuiswezen", "Advies van de Commissie Reorganisatie Vleeskeuring", alsmede diverse verslagen van besprekingen inzake de reorganisatie van de vleeskeuringsdiensten, 1968-1971; 2590; 1 omslag
      - Agenda's en notulen van de vergaderingen van de Commissie Regeling Intrekking Artikel 8 Vleeskeuringswet, met bijlagen, waaronder het interim-rapport van de commissie, een eerste concept tot wijziging van de Vleeskeuringswet, verslagen van hoorzittingen van de commissie, het rapport van de Financiële Werkgroep en het minderheidsstandpunt van de commissie, 1971-1978; 2591; 1 pak
    - Wet- en regelgeving, 10.5.2.
      - Het wijzigen van de Vleeskeuringswet, 1952-1978; 2592-2596; 4 omslagen en 1 pak
        - Ontwerp van het KB tot wijziging van de Vleeskeuringswet (Stb. 1919, 524) inzake de samenwerking van gemeenten ter regeling van de Keuringsdienst voor Vee en Vlees en wettelijke regelingen met betrekking tot de keuring en herkeuring van vlees 1952-1955, 2592; 1 pak
        - Ontwerp van het KB tot wijziging van de Vleeskeuringswet (Stb. 1919, 524), het Destructiebesluit 1942 en de Wet op de economische delicten, ter verbetering van de berechting bij of krachtens voorgenoemde wetten en de Warenwet (Stb. 1935, 793) 1953-1960, 2593
        - Ontwerp van het KB tot wijziging van de Vleeskeuringswet (Stb. 1919, 524) inzake de delegatie, de omschrijving van de begrippen vlees en vleeswaren, de regeling inzake de invoer van vlees en vleeswaren en het vervoer van vlees en bepaalde vleeswaren 1960-1968, 2594
        - KB van 24 juni 1965 (Stb. 253), houdende de wijziging van de Vleeskeuringswet (Stb. 1919, 524) in verband met de harmonisatie van de wetgeving in het kader van de EEG 1964-1965, 2595
        - KB's van 9 december 1975 (Stb. 743) en 21 juni 1978 (Stb. 393) tot wijziging van het KB van 6 juni 1922 (Stb. 395) ter uitvoering van artikel 30 van de Vleeskeuringswet inzake de invoer van vleeswaren 1975-1978, 2596
      - Het tot stand komen en wijzigen van besluiten tot uitvoering van de Vleeskeuringswet, 1953-1978; 2597-2602; 6 omslagen
        - KB van 10 september 1954 (Stb. 424) tot wijziging van het KB van 5 juni 1920 (Stb. 285) ter uitvoering van de artikelen 18 en 25 van de Vleeskeuringswet (Stb. 1919, 524) inzake de wijze van slachten 1953-1954, 2597
        - KB van 14 februari 1958 tot uitvoering van artikel 2, tweede lid van de Vleeskeuringswet, alsmede de KB's van 19 augustus 1961 (Stb. 279) en 3 augustus 1962 (Stb. 339) tot wijziging van dit besluit 1957-1962, 2598
        - KB van 16 juli 1965 (Stb. 345), houdende de uitvoering van artikel 30a van de Vleeskeuringswet, alsmede de KB's van 21 september 1966, 28 december 1966 (Stb. 619) en 4 oktober 1967 (Stb. 520) tot wijziging van dit besluit 1965-1967, 2599
        - KB's van 21 november 1968 (Stb. 659), 30 juli 1975 (Stb. 478), 5 oktober 1976 (Stb. 531) en 28 april 1978 (Stb. 276), houdende de wijziging van het KB van 26 april 1922 (Stb. 225) tot uitvoer van de artikelen 27, 28 en 29 van de Vleeskeuringswet, regelende de invoer van vlees 1968-1978, 2600
        - KB's van 5 november 1970 en 9 juli 1975 tot wijziging van het Besluit van 16 juli 1965 (Stb. 345), houdende de uitvoering van artikel 30a van de Vleeskeuringswet inzake de bepaling dat vlees, afkomstig uit andere EEG-landen, niet uit kleinere delen dan vierendelen mag bestaan, alsmede de verduidelijking van dit besluit op enkele punten 1970-1976, 2601
        - KB van 21 juni 1974 tot uitvoering van artikel 1, tweede lid, van de Vleeskeuringswet inzake het brengen van de als huisdieren gehouden buffels en rendieren onder het regiem van de Vleeskeuringswet, alsmede het opstellen van het Besluit van 6 oktober 1976 tot uitvoering van artikel 1, tweede lid van de Vleeskeuringswet inzake het van toepassing verklaren van de Vleeskeuringswet op het vlees van buffels, rendieren en kangoeroes 1974-1976, 2602
      - Het tot stand komen en wijzigen van het Vleeskeuringsbesluit, 1955-1980; 2603-2606; 3 omslagen en 1 pak
        - Vleeskeuringsbesluit van 14 januari 1957 (Stb. 29), houdende de uitvoering van de artikelen 18 en 25 van de Vleeskeuringswet (Stb. 1919, 524), alsmede het KB van 29 oktober 1957 houdende de vaststelling van de datum van inwerkingtreding van dit besluit 1955-1959, 2603; 1 pak
        - KB's van 5 december 1975 en 21 januari 1977 (Stb. 28) tot wijziging van het Vleeskeuringsbesluit (Stb. 1957, 29) inzake het verlenen van de bevoegdheid ontheffingen te verlenen van een of meer voorschriften van Hoofdstuk III van het Vleeskeuringsbesluit, alsmede het treffen van een regeling voor het slachten volgens de Islamitische ritus naar analogie van het slachten volgens de Israëlische ritus 1975-1977, 2604
        - KB van 14 maart 1979 (Stb. 179) tot wijziging van het Vleeskeuringsbesluit inzake het aanpassen van de bepalingen ten aanzien van het vervoer van vlees, alsmede het KB van 14 januari 1980 (Stb. 45), houdende de vaststelling van het tijdstip van gedeeltelijke inwerkingtreding dit KB 1979-1980, 2605
        - MB van 11 december 1979 tot wijziging van artikel 1 van het Vleeskeuringsbesluit, inzake het vaststellen van een modelformulier kennisgeving slachtdieren 1979-1980, 2606
      - Het tot stand komen van het MB van 29 november 1957 (Stcrt. 236) inzake de samenstelling van de kleurstofoplossing voor het merken van uit het buitenland ingevoerd vlees, 2607; 1 omslag
        5.117 -0060-01 De minister onder wie Volksgezondheid ressorteert (1945- )
      - Het tot stand komen en wijzigen van de Merkenbeschikking van 23 oktober 1957 (Stcrt. 222), 1957-1965; 2608-2609; 2 omslagen
        - Merkenbeschikking van 23 oktober 1957 (Stcrt. 222), alsmede de MB's van 12 februari 1958 (Stcrt. 12) en 10 april 1958 (Stcrt. 73) tot wijziging van deze beschikking 1957-1958, 2608
        - MB's van 11 augustus 1961 (Stcrt. 157) en 19 augustus 1965 tot wijziging van de Merkenbeschikking 1961-1965, 2609
      - Het tot stand komen van het KB van 26 november 1957 (Stcrt. 513) tot uitvoering van artikel 2, eerste lid, onder a en b, van de Vleeskeuringswet, 1957-1971; 2610; 1 omslag
      - Het tot stand komen en wijzigen van het Onderzoekingsregulatief Vleeskeuringsbesluit van 19 maart 1957 (Stcrt. 55), 1957-1979; 2611-2612; 2 omslagen
        - Onderzoekingsregulatief Vleeskeuringsbesluit (Stcrt. 1957, 55), alsmede de MB's van 25 mei 1960 (Stcrt. 103), 20 april 1967 (Stcrt. 78) en 13 juli 1971 (Stcrt. 136) tot wijziging van dit Onderzoekingsregulatief 1957-1967, 2611
        - MB's van 5 oktober 1972 (Stcrt. 200), 15 februari 1974, 30 januari 1975, 6 oktober 1978 (Stcrt. 203) en 19 juni 1979 (Stcrt. 123) tot wijziging van het Onderzoekingsregulatief Vleeskeuringsbesluit 1972-1979, 2612
      - Het tot stand komen van een aantal MB's ter aanwijzing van fabrieken voor de bereiding van orgaanpreparaten op wetenschappelijke grondslag, 1957-1980; 2613; 1 omslag
      - Het tot stand komen van MB's inzake de invoer van vlees, 1957-1981; 2614-2628; 12 omslagen en 3 pakken
        5.117 -0061-01 De minister onder wie Volksgezondheid ressorteert (1945- )
        - MB van 29 juli 1965 inzake de invoer uit Frankrijk 1957-1965, 2614
        - MB van 3 december 1968 inzake de invoer uit Engeland en Schotland 1957-1969, 2615
        - MB van 30 januari 1967 inzake de invoer uit Argentinië, Brazilië, Paraguay en Uruguay 1957-1969, 2616
        - MB van 3 december 1968 inzake de invoer uit Noord-Ierland 1961-1969, 2617
        - MB van 3 december 1968 inzake de invoer uit Argentinië 1961-1969, 2618
        - MB van 14 november 1966 (Stb. 226) betreffende de invoer van vlees uit EEG-landen, alsmede de MB's van 1 maart 1967, 9 februari 1968 (Stcrt. 30), 1 maart 1968 (Stcrt. 47), 22 april 1968 (Stcrt. 82) en 17 januari 1969 (Stcrt. 19) tot wijziging van dit besluit 1966-1969, 2619
        - MB's tot wijziging van het MB van 17 januari 1969 (Stcrt. 31) inzake de invoer uit andere landen dan de lidstaten van de Europese Gemeenschappen 1970-1976, 2620; 1 pak
        - MB's tot wijziging van het MB van 7 augustus 1957 (Stcrt. 164) inzake de invoer uit diverse landen 1970-1979, 2621; 1 pak
        - MB's tot wijziging van het MB van 14 november 1966 (Stcrt. 226) inzake de invoer uit EEG-landen 1970-1979, 2622
        - MB van 10 mei 1976 (Stcrt. 99) inzake de invoer uit andere landen dan de lidstaten van de Europese Gemeenschappen, alsmede een aantal MB's tot wijziging van dit besluit 1975-1981, 2623; 1 pak
        - MB van 5 januari 1979 (Stcrt. 1979, 14) inzake de invoer uit Argentinië, alsmede de MB's van 23 februari 1979 (Stcrt. 48), 15 mei 1979 (Stcrt. 100), 11 juni 1979 Stcrt. 122) en 15 augustus 1979 (Stcrt. 188) tot wijziging van dit besluit 1978-1979, 2624
        - MB's van 22 januari 1979 (Stcrt. 24), 15 maart 1979 (Stcrt. 59), 2 juli 1979 (Stcrt. 139) en 20 juli 1979 (Stcrt. 149) tot wijziging van het MB van 22 januari 1979 (Stcrt. 23) inzake de invoer uit Brazilië 1978-1979, 2625
        - MB van 23 januari 1979 (Stcrt. 24) inzake de invoer uit Paraguay, alsmede het MB van 2 juli 1979 (Stcrt. 139) tot wijziging van dit besluit 1978-1979, 2626
        - MB van 23 april 1979 (Stcrt. 82) inzake de invoer uit Paraguay 1979, 2627